【裁判字號】    94,訴,2957
【裁判日期】    950302
【裁判案由】    偽造貨幣
【裁判全文】
臺灣板橋地方法院刑事判決              94年度訴字第2957號
公  訴  人  臺灣板橋地方法院檢察署檢察官
被      告  乙○○
指定辯護人  本院公設辯護人  甲○○
上列被告因偽造貨幣案件，經檢察官提起公訴（94年度偵字第
18146號），本院判決如下：
    主  文
乙○○行使偽造之通用紙幣，累犯，處有期徒刑年貳月。扣案
之偽造面額新臺幣壹仟元之通用紙幣（號碼：TE968007DX）壹紙
沒收。
    事  實
一、乙○○前於民國（下同）92年間，因違反毒品危害防制條例
    案件，經本院判處有期徒刑3 月確定，自93年3 月6 日起算
    執行，至93年5 月8 日縮刑執行完畢，竟仍不知悛悔，明知
    其所持有鈔票號碼TE968007DX之面額新台幣（下同）1 千元
    之通用紙幣乙紙，係屬偽造者，仍於94年5 月28日15時38分
    許，駕駛CX-7739 號自用小客車前往台北縣新莊市○○路大
    漢橋下之中國石油加油站內加油，並於加油員工丙○○為其
    加入價值750 元（即31.37 公升）之95無鉛汽油後，持交上
    開偽造之通用紙幣予丙○○收受，用以支付上開油款，以為
    行使。嗣於丙○○當場檢視上開偽造之通用紙幣後，發覺該
    偽造之通用紙幣外觀有異時，並上開高喊乙○○「先先」時
    ，乙○○見狀隨即駕駛上開自用小客車加速逃離上開現場。
    嗣經丙○○報請警員到場，即扣得上開偽造之通用貨幣乙紙
    ，並經調閱該加油站內監視器錄影畫面，即循線通知乙○○
    於翌（29）日4 時15分許到案。
二、案經台北縣政府警察局新莊分局報請臺灣板橋地方法院檢察
    署檢察官偵查起訴。
    理  由
一、上開事實業據被告乙○○於本院審理時坦承不諱，核與證人
    丙○○迭次於警詢及偵查中證述之情節相符，且扣案之上開
    偽造之通用紙幣乙紙，經送請行政院中央印製廠鑑定之結果
    ，亦認「該偽鈔係以彩色噴墨方式仿印，無凹版印紋凸起效
    果，紙張非鈔券紙，水印以灰色墨在紙張背面仿製，安全線
    以黏貼箔膜仿鈔券正面五段裸露部分，左下角面額數字以燙
    印箔膜仿折光變色油墨」等語，而鑑定確係屬偽造者，此有
    該廠94年9 月13日中印發字第0940003624號函乙份，復有統
    一發票乙紙、現場監視器翻拍照片4 紙及扣案之上開偽造之
    通用紙幣乙紙，在卷可稽，足堪認定。至於辯護人以本件被
    告上開行使偽造之通用紙幣，應以有無達到被告行使之「目
    的」為斷，認定其既、未遂，而認本件被告行使所為僅該當
    「行使未遂」云云，惟刑法第196 條第1 項所規定之「行使
    」偽造之通用紙幣罪，其所謂「行使」，乃指行為人「明知
    所持有之通用紙幣係偽造者，仍持交第三人作為交易之對價
    」而言，本件被告於上開時地對其所持有上開千元通用紙幣
    乙紙，係屬偽造乙節，既據被告於本院審理時供承在卷，自
    屬明知在先，竟仍於上開時地利用前往上開加油站加油之機
    會，將該上開偽造之通用紙幣持交丙○○收受，用以支付上
    開油款750 元，且被告持交上開偽造之通用紙幣時，丙○○
    亦已先行完成對上開自用小客車加入上開31.37 公升95無鉛
    汽油之交易行為，是本件被告上開持交偽造之通用紙幣時，
    被告不僅已完成交易受取上開油品之階段，亦應完成其為行
    使上開偽造之通用紙幣之「目的」，至為顯然，則被告上開
    行使偽造之通用紙幣所為，揆諸上述，應屬行使「既遂」，
    而非行使「未遂」，雖丙○○係於收受上開偽造之通用紙幣
    後，經當場檢視後即已發覺有異，亦不足影本院上開認定之
    結果，至為灼然。辯護人上開所辯，揆諸上述，容有未合，
    自不足為有利被告認定之依據，附此敘明。本件被告上開犯
    行已臻明確，應予依法論科。
二、核被告所為，係犯刑法第196 條第1 項之行使偽造之通用紙
    幣罪。被告前於92年間，因違反毒品危害防制條例案件，經
    本院判處有期徒刑3 月確定，自93年3 月6 日起算執行，至
    93年5 月8 日縮刑執行完畢，此有被告之臺灣高等法院被告
    前案紀錄表乙份可佐，其復於其後5 年內，再犯有期徒刑以
    上之本罪，為累犯，應依刑法第47條之規定，加重其刑。爰
    審酌被告前曾受有期徒刑之執行完畢，竟仍不知悛，明知其
    所持有之上開千元通用紙幣係偽造者，仍於上開時地利用加
    油之機會，持交丙○○，以為行使，不僅損及中國石油公司
    之權益，亦破壞社會之金融秩序及被告犯罪後之態度等一切
    情狀，處如主文所示之刑，以資懲儆。
三、扣案之上開千元通用紙幣乙紙（號碼：TE968007DX），係屬
    偽造者，應依刑法第200條之規定，宣告沒收之。
據上論斷，應依刑事訴訟法第299 條第1 項前段，刑法196 條第
1 項、第47條、第200 條，罰金罰鍰提高標準條例第1 條前段，
判決如主文。
本案經檢察官黃仙宜到庭執行職務。
中    華    民    國    95    年    3     月    2     日
                刑事第十三庭  審判長法  官  戴嘉清
                                    法  官  陳信旗
                                    法  官  林晏鵬
以上正本證明與原本無異
如不服本判決應於送達後10日內向本院提出上訴狀
                                    書記官  陳君偉
中    華    民    國    95    年    3     月    2     日
附錄法條：刑法第196條
中華民國刑法第196條(行使收集或交付偽造變造通貨、幣券罪)
行使偽造、變造之通用貨幣、紙幣、銀行券，或意圖供行使之用
而收集或交付於人者，處三年以上十年以下有期徒刑，得併科5
000 元以下罰金。
收受後方知為偽造、變造之通用貨幣、紙幣、銀行券而仍行使，
或意圖供行使之用而交付於人者，處五百元以下罰金。
第 1 項之未遂犯罰之。


司法院資訊處製作；財團法人民間司法改革基金會備份。
